【裁判字號】    98,聲,2492
【裁判日期】    981228
【裁判案由】    專科沒收
【裁判全文】
臺灣臺南地方法院刑事裁定              98年度聲字第2492號
聲  請  人  臺灣臺南地方法院檢察署檢察官
被      告  甲○○
上列聲請人因被告違反毒品危害防制條例案件，聲請宣告沒收扣
押物（98年度聲沒字第501號），本院裁定如下：
    主  文
扣案之注射針筒貳支及殘渣袋壹個，均沒收。
    理  由
一、按檢察官依刑事訴訟法第二百五十三條或第二百五十三條之
    一為不起訴或緩起訴之處分者，對供犯罪所用、供犯罪預備
    或因犯罪所得之物，以屬於被告者為限，得單獨聲請法院宣
    告沒收，刑事訴訟法第二百五十九條之一定有明文。
二、本件聲請意旨略以：臺南縣警察局善化分局員警於民國九十
    六年七月十六日下午六時二十分許（聲請書誤載為七月十四
    日九時許），在臺南縣善化鎮○○村○○○○○道路上，查
    獲被告甲○○持有注射針筒一支；另於同年月二十九日上午
    九時十分許，在臺南縣善化鎮海寮村一五五之一號南側產業
    道路上，查獲被告持有注射針筒一支及殘渣袋一個，嗣被告
    所涉之各該施用毒品案件，經臺灣臺南地方法院檢察署檢察
    官於九十六年九月二十九日，以九十六年度毒偵字第二三八
    一號、第二二○五號為緩起訴處分在案。經查，扣案之殘渣
    袋一包及注射針筒二支等物，均係被告所有供其施用毒品犯
    罪所用之物，業據被告自承在卷，且殘渣袋係供盛裝第一級
    毒品海洛因之用，其內殘留微量海洛因無從析離，應認屬違
    禁物，爰依法聲請單獨宣告沒收等語。
三、經查，被告上開違反毒品危害防制條例案件，業經臺灣臺南
    地方法院檢察署檢察官於九十六年九月二十九日，依刑事訴
    訟法第二百五十三條之一規定，以九十六年度毒偵字第二二
    ○五、二三八一號為緩起訴處分，該緩起訴處分並於九十六
    年十月二十四日確定，緩起訴期間二年，於九十八年十月二
    十三日期滿，有該緩起訴處分書、臺灣高等法院臺南分院檢
    察署九十六年度上職議字第三三二一號處分書、執行緩起訴
    處分命令通知書、刑案資料查註紀錄表各一件在卷可稽。而
    扣案之注射針筒二支及殘渣袋一個，均係被告所有供其上開
    犯罪所用之物，業經被告供明在卷，揆諸前揭說明，本件聲
    請核無不合，應予准許，爰依首揭條文規定，裁定如主文。
    至於聲請人主張上開殘渣袋內有海洛因成分，無法析離一節
    ，因卷內並無證據證明該袋內之殘渣含有第一級毒品海洛因
    成分，是此部分無法證明確屬違禁物，而無從依毒品危害防
    制條例第十八條第一項前段之規定宣告沒收銷燬之，併此敘
    明。
中    華    民    國    98    年    12    月    28    日
                  刑事第九庭    法  官  林欣玲
以上正本證明與原本無異。
如不服本裁定，應於送達後5日內，向本院提出抗告狀。
                                書記官  鄭佩玉
中    華    民    國    98    年    12    月    28    日

司法院資訊處製作；財團法人民間司法改革基金會備份。
